【裁判字號】    98,聲,1280
【裁判日期】    981030
【裁判案由】    返還提存物
【裁判全文】
臺灣桃園地方法院民事裁定              98年度聲字第1280號
聲  請  人  喜威世流通股份有限公司
法定代理人  乙○○
相  對  人  甲○○
上列當事人間聲請返還擔保金事件，本院裁定如下：
    主  文
聲請駁回。
聲請程序費用由聲請人負擔。
    理  由
一、聲請人業依企業併購法第24條規定，於民國97年5 月31日合
    併品泰股份有限公司，合併後品泰股份有限公司為消滅公司
    ，聲請人為存續公司且概括承受品泰股份有限公司之權利義
    務，有聲請人公司變更登記表影本在卷可憑，合先敘明。
二、按訴訟終結後，供擔保人證明已定20日以上期間，催告受擔
    保利益人行使權利而未行使者，法院應依供擔保人之聲請，
    以裁定命返還其提存物，民事訴訟法第104 條第1 項第3 款
    前段定有明文。該條之規定，於其他依法令供訴訟上之擔保
    者，準用之，同法第106 條亦定有明文。又所謂訴訟終結，
    應從廣義解釋包括執行程序在內，債權人如確已聲請撤銷假
    扣押裁定，並撤回假扣押強制執行之聲請，應認已構成上開
    訴訟終結之要件。
三、本件聲請意旨略以：聲請人前依本院91年度全字第2421號民
    事假扣押裁定，曾提供新台幣12萬元為擔保，以本院91年度
    存字第1433號提存事件提存後，聲請本院民事執行處以91年
    度執全字第1440號執行假扣押。茲因聲請人業以本院98年度
    全聲字第9 號撤銷上開假扣押裁定，並撤回上開假扣押執行
    ，且寄發存證信函催告相對人即受擔保利益人行使權利，惟
    相對人於收受該通知後迄未行使權利，爰依法聲請裁定准予
    取回擔保金等語。
四、經查，聲請人前依假扣押裁定供擔保，聲請假扣押執行相對
    人之財產，嗣聲請撤回假扣押執行等情，業據本院依職權調
    取上開卷宗核閱屬實，即已符合民事訴訟法第104 條第1 項
    第3 款所定之「訴訟終結」情形。又聲請人主張其於訴訟終
    結後，已定期催告相對人行使權利之事實，固據提出存證信
    函及掛號郵件收件回執正本為憑。惟查，聲請人所提出之掛
    號郵件收件回執上所載收件人為「陳隆茂」，並非本件相對
    人，況且聲請人亦未釋明「陳隆茂」與相對人有何關係？是
    否有權代為收受通知？故本院無從確認該存證信函是否已由
    相對人收受，自難認聲請人已合法定20日以上之期間催告相
    對人行使權利而未行使。從而，本件聲請與民事訴訟法第10
    4 條第1 項第3 款返還提存物之法定要件尚有未合，不應准
    許，應予駁回。
五、爰依民事訴訟法第95條、第78條，裁定如主文。
中    華    民    國    98    年    10    月    30    日
                  民事第二庭  法  官  卓立婷
以上正本係照原本作成。
如對本裁定抗告須於裁定送達後10日內向本院提出抗告狀，並應
繳納抗告裁判費新台幣1,000 元。
中    華    民    國    98    年    11    月    2     日
                              書記官  黃進傑


司法院資訊處製作；財團法人民間司法改革基金會備份。
